【裁判字號】    99,易,2557
【裁判日期】    990824
【裁判案由】    竊盜
【裁判全文】
臺灣臺中地方法院刑事判決              99年度易字第2557號
公  訴  人  臺灣臺中地方法院檢察署檢察官
被      告  辛○○
上列被告因竊盜案件，經檢察官提起公訴（99年度偵字第13187
號、第13914號、第14033號、第15590號），本院判決如下：
    主    文
辛○○竊盜，累犯，處有期徒刑捌月，又竊盜，累犯，處有期徒
刑柒月，又竊盜，累犯，處有期徒刑拾月，又竊盜，累犯，處有
期徒刑伍月，又竊盜，累犯，處有期徒刑拾壹月，又竊盜，累犯
，處有期徒刑壹年，又竊盜，累犯，處有期徒刑壹年壹月，應執
行有期徒刑參年陸月。
    事    實
一、辛○○前於民國95年間，因公共危險案件，經臺灣苗栗地方
    法院判處有期徒刑6月確定，於97年3月5日執行完畢。竟猶
    不知悔改，復意圖為自己不法之所有，先後於：
（一）99年5月29日15時30分許，在苗栗縣頭份鎮○○街326號前
      ，發現丁○○所有車牌號碼為FH5-077號重型機車鑰匙未
      取出，乃竊取該機車，得手後騎至臺中縣豐原市○○路60
      號「運錢來」小吃部喝酒，因酒醉又無身分證件，經民眾
      陳芬櫻報警處理，並當場扣得贓車1部（已發還），始為
      警查獲。
（二）99年5月31日先於（1）凌晨3時許，在臺中縣東勢鎮○○
      路182號甲○○住處內，趁與甲○○喝酒後，甲○○酒醉
      睡著之際，竊取其置於桌上之SONYERICSS ON手機1支，得
      手後供己使用。嗣因甲○○睡醒後發覺手機失竊而報警，
      並由辛○○託其父壬○○於當日中午11時50分許歸還該手
      機而查獲。（2）同日上午8時許，在苗栗縣竹南鎮○○路
      316號對面空地旁，見丙○○所有送修之車牌號碼IKG-523
      號重型機車鑰匙未取出，乃竊取該機車，得手後旋騎乘該
      機車於（3）同日下午6時許，至臺中縣豐原市○○街51巷
      9號5樓門外，竊取乙○○所有放在鞋櫃內之女用高跟鞋4
      雙。嗣因員警於家戶訪查勤務時，發覺辛○○形跡可疑，
      加以盤查，並當場扣得贓車1部及女用高跟鞋4雙（均已發
      還），始查悉上情。
（三）99年6月3日22時許，在臺北市○○路○段饒河街夜市附近
      ，見庚○○所有車牌號碼為ABU-613號重型機車鑰匙未取
      出，乃竊取該機車，得手後藏放於松山後火車站旁之機車
      保管處。嗣於同月10日17時50分許，為警在臺中縣東勢鎮
      ○○路182號前查獲其騎乘車牌號碼K5S-697號贓車，並於
      其身上起出車號613號停車單，始悉上情。
（四）99年6月5日23時許，在豐原火車站，以自備之鑰匙，竊取
      己○○於當日13時許，在臺中縣豐原市○○路263巷18號
      旁失竊之車牌號碼MT2-158號重型機車，得手後藏放於豐
      原火車站旁之「嚕比」機車托運保管處。嗣於同月10日17
      時50分許，為警在臺中縣東勢鎮○○路182號前查獲其騎
      乘車牌號碼K5S-697號贓車，並於其身上起出「嚕比」機
      車托運保管處車號158號保管單1紙，並扣得贓車1部（已
      發還），始悉上情。
（五）99年6月7日17時許，在苗栗縣竹南鎮營盤里營盤邊80-2號
      前，見戊○○○所有車牌號碼K5S- 697號重型機車鑰匙未
      取出，乃竊取該機車，得手後留供己用。嗣於同月10日17
      時50分許，為警在臺中縣東勢鎮○○路182號前查獲，並
      當場扣得贓車1部（已發還）。
二、案經甲○○、丁○○訴請及臺中縣警察局東勢分局、豐原分
    局移送臺灣臺中地方法院檢察署檢察官偵查起訴。
    理    由
一、上開犯罪事實，業經被告辛○○坦承不諱，核予證人即告訴
    人甲○○、證人即被害人丁○○、戊○○○、己○○、乙○○、丙○○於警詢中，與證人何洪金財於偵查中證述之情形
    相符，此外，復有贓物認領保管單5張、臺中縣警察局車輛
    尋獲電腦輸入單4紙、車號613號停車單及「嚕比」機車托運
    保管處車號158號保管單各1紙、失車案件基本資料詳細畫面
    報表3紙、現場照片17張、贓物認領保管單1張、現場照片4
    張及監視錄影翻拍照片4張等在卷可稽，足徵其自白與事實
    相符，被告竊盜犯行足堪認定。
二、核被告所為，係犯刑法第320條第1項竊盜罪。又被告前於95
    年間，因公共危險案件，經臺灣苗栗地方法院判處有期徒刑
    6月確定，於97年3月5日執行完畢，有台灣高等法院被告前
    案紀錄表在卷可參，其於5年內故意再犯本件有期徒刑之上
    之罪，為累犯，依刑法第47條第1項之規定加重其刑。被告
    前後7次竊盜犯行，犯意各別，行為互殊，應予分論併罰。
    爰審酌被告素行不佳，有前揭前紀錄表可按，及其犯罪動機
    、所生損害，及犯後態度等一切情狀，量處如主文所示之刑
    ，並定其應執行刑。其行竊盜事實一之（四）時，雖以自備
    鑰匙竊取，惟該鑰匙並未扣案，為免將來執行困擾，不再宣
    告沒收，附此敘明。
三、據上論斷，應依刑事訴訟法第二百七十三條之一第一項、第
    二百九十九條第一項前段，刑法第三百二十條第一項、第四
    十七條第一項、第五十一條第五款，刑法施行法第一條之一
    ，判決如主文。
中    華    民    國    99    年    8     月    24    日
                  刑事第一庭    法  官  林清鈞
以上正本證明與原本無異。
如不服本判決應於收受判決後10日內向本院提出上訴書狀，並應
敘述具體理由；其未敘述上訴理由者，應於上訴期間屆滿後20日
內向本院補提理由書（均須按他造當事人之人數附繕本）「切勿
逕送上級法院」。
                                書記官  陳貴卿
中    華    民    國    99    年    8     月    24    日
附錄論罪科刑法條
中華民國刑法第320條
（普通竊盜罪、竊佔罪）
意圖為自己或第三人不法之所有，而竊取他人之動產者，為竊盜
罪，處5  年以下有期徒刑、拘役或 5 百元以下罰金。
意圖為自己或第三人不法之利益，而竊佔他人之不動產者，依前
項之規定處斷。
前二項之未遂犯罰之。

司法院資訊處製作；財團法人民間司法改革基金會備份。
